臺灣桃園地方法院交通事件裁定　　　　100年度交聲字第987號
異　議　人
即受處分人　陳智鵬
上列受處分人因違反道路交通管理處罰條例事件，對於交通部公
路總局新竹區監理所桃園監理站民國100年11月22日所為之處分
（原處分案號：桃監裁罰字第裁00-000000000號），聲明異議，
本院裁定如下：
    主  文
異議駁回。
    理  由
一、按駕駛執照業經吊銷，汽車駕駛人仍駕駛機器腳踏車者，處
    新臺幣（下同）6,000元以上12,000元以下罰鍰，並當場禁
    止其駕駛，道路交通管理處罰條例第21條第1項第4款定有明
    文。次按違反道路交通管理處罰條例第21條第1項第4款規定
    ，而所駕駛之車輛為機器腳踏車、於期限內繳納或到案聽候
    裁決者，裁處罰鍰6,000元，違反道路交通管理事件統一裁
    罰基準及處理細則所附違反道路交通管理事件統一裁罰基準
    表表列綦詳。再按汽車所有人、駕駛人違反道路交通管理處
    罰條例，經主管機關裁決後逾20日未向管轄地方法院聲明異
    議，不依裁決繳送駕駛執照，經處分吊銷駕駛執照者，由公
    路主管機關逕行註銷，經處分吊扣駕駛執照者，以其吊扣期
    間加倍處分，仍不依限期繳送駕駛執照者，吊銷其駕駛執照
    ，道路交通管理處罰條例第65條第1項第1款、第2款明示不
    依裁決繳照之處理。
二、考之異議人即受處分人陳智鵬駕駛為其所有之車牌號碼PG3-
    632號普通重型機器腳踏車，而於民國100年10月1日晚間7時
    4分許，途經桃園縣桃園市○○路與福吉三街交岔路口處，
    適遭桃園縣政府警察局交通警察大隊警員舉發涉在該處有燈
    光號誌管制之交岔路口闖紅燈等情，斯時受處分人之普通重
    型機器腳踏車駕駛執照業經原處分機關逕行註銷卻仍駕駛機
    器腳踏車，原處分機關遂予填掣交通部公路總局新竹區監理
    所竹監營字第510042292號舉發違反道路交通管理事件通知
    單，爾後受處分人於前開舉發通知單所植應到案日期100年
    12月1日前之100年11月16日提出申訴，嗣經原處分機關調查
    結果猶認受處分人誠有前述違規行為，秉諸道路交通管理處
    罰條例第12條第1項第4款、違反道路交通管理事件統一裁罰
    基準及處理細則所附違反道路交通管理事件統一裁罰基準表
    規定，遂於100年11月22日以桃監裁罰字第裁00-000000000
    號裁決書裁處受處分人罰鍰6,000元，凡此經過俱有前開舉
    發通知單、前開裁決書、受處分人之違規紀錄查詢報表、受
    處分人提出之申訴書、受處分人之普通重型機器腳踏車駕駛
    執照基本資料查詢內容可佐，歷經本院逐一檢視堪信無訛。
三、遍閱受處分人具狀聲明異議之意旨，固不否認其於上述時、
    地駕駛上開普通重型機器腳踏車之事實，但其辯稱未曾收受
    裁示吊扣普通重型機器腳踏車駕駛執照抑或告知倘若不依裁
    決繳照將會如何處理之裁決書。經查：
  (一)按違反道路交通管理處罰條例之受處分人，不服主管機關所
    為之處者，得於接到裁決書之翌日起20日內，向管轄地方法
    院聲明異議，法院認聲明異議不合法律上之程式者，情狀若
    為無從補正，應以裁定駁回之，道路交通管理處罰條例第87
    條第1項、道路交通事件處理辦法第17條前段分別定有明文
    。次按處理違反道路交通管理事件，有關文書送達之程序，
    依行政程序法之規定，違反道路交通管理事件統一裁罰基準
    及處理細則第5條尚有明文。再按送達文書，行政機關不能
    依行政程序法第72條、第73條規定為之者，得將文書寄存送
    達地之自治或警察機關，並作送達通知書兩份，一份黏貼於
    應受送達人住居所、事務所、營業所或其就業處所門首，另
    一份交由鄰居轉交或置於該送達處所信箱或其他適當位置，
    以為寄存送達，如由郵政機關為送達者，得將文書寄存於送
    達地之郵政機關，行政程序法第74條第1項、第2項規定甚明
    。又依前揭規定所為之寄存送達，無論應受送達人實際上於
    何時受領文書，概以寄存之日視為合法送達之日，遂生送達
    之效力，臺灣高等法院暨所屬法院97年法律座談會刑事類第
    42號、第43號提案研討結果揚揭斯旨。而依道路交通管理處
    罰條例第87條規定向法院聲明異議之期間，自裁決送達之翌
    日起算，並得依法扣除在途期間，道路交通事件處理辦法第
    11條同有明文。
  (二)有關受處分人身為汽車駕駛人卻涉於6個月內遭違規記點共
    達6點以上之情節，前經原處分機關調查結果，秉諸道路交
    通管理處罰條例第63條第3項前段、第24條第1項第5款、第
    65條第1項第2款、第67條第3項規定，原以桃監裁罰字第裁
    00-000000000號裁決書裁處受處分人吊扣普通重型機器腳踏
    車駕駛執照1個月、施以道路交通安全講習、告知倘若不依
    裁決繳照之處理。究諸該份裁決書正本確已透過郵政機關寄
    至受處分人位在桃園縣桃園市○○○街140之2號之住所，惟
    郵務人員未獲會晤受處分人亦無可得受領之同居人或受僱人
    ，方作送達通知書兩份，其一黏貼於該處住所門首，另一置
    於該處住所信箱，復更寄存該地之郵政機關即桃園建國郵局
    （桃園23支郵局），此有受處分人之個人基本資料查詢結果
    、原處分機關之送達證書附卷資佐，該份裁決書係以寄存送
    達方式送達受處分人，依法便於寄存之日即100年2月15日發
    生送達效力，當自該份裁決書送達之翌日即100年2月16日起
    算聲明異議期間20日，另衡其住所之行政區域乃在桃園縣桃
    園市，可見其居住於原處分機關所在之縣轄市，參照司法院
    所訂法院訴訟當事人在途期間標準第4條第1款第1目規定，
    無庸扣除在途期間，僅須計至100年3月7日為止，觀以該日
    非為星期六、星期日、紀念日或其他休息日，則對該份裁決
    書之聲明異議期間迄於該日洵告屆滿，且使該份裁決書上載
    倘若不依裁決繳照將自100年3月27日起易處吊銷駕駛執照進
    而逕行註銷之處分一併確定。況受處分人於該份裁決書合法
    送達後，未依該份裁決書之指示繳送駕駛執照，致遭原處分
    機關易處加倍延長駕駛執照之吊扣期間，受處分人仍不遵期
    繳送駕駛執照，原處分機關始行易處吊銷駕駛執照加以逕行
    註銷，各該裁處盡皆於法有據，析諸首揭法條條文即明，然
    受處分人竟於所持駕駛執照業遭逕行註銷後之100年10月1日
    繼續駕駛上開普通重型機器腳踏車，足昭原處分機關所為本
    件舉發委非無憑驟斷。
四、綜上所述，受處分人既有上述違規行為，揆照道路交通管理
    處罰條例第12條第1項第4款、違反道路交通管理事件統一裁
    罰基準及處理細則附列違反道路交通管理事件統一裁罰基準
    表規定，原處分機關裁處受處分人罰鍰6,000元，經核合法
    要無違誤，故認受處分人之異議為無理由，自當予以駁回。
據上論斷，應依道路交通事件處理辦法第18條，裁定如主文。
中    華    民    國   100    年    12    月    12    日
                  交通法庭  法  官  俞力華
以上正本證明與原本無異。
如不服本裁定，應於裁定送達後5 日內向本院提出抗告狀。
                            書記官  資念婷
中    華    民    國   100    年    12    月    16    日